臺灣高雄地方法院刑事判決　　　　　　100年度審訴字第543號
公　訴　人　臺灣高雄地方法院檢察署檢察官
被　　　告　江志慶
上列被告因違反毒品危害防制條例案件，經檢察官提起公訴（10
0 年度撤緩毒偵字第1 號），被告就被訴事實為有罪之陳述，經
告知簡式審判程序之旨，並聽取被告與公訴人之意見後，本院合
議庭裁定由受命法官獨任進行簡式審判程序，判決如下：
    主  文
江志慶施用第一級毒品，累犯，處有期徒刑拾月。扣案之注射針
筒壹支，沒收之。
    事  實
一、江志慶前間因施用毒品案件，經本院裁定送觀察、勒戒後，
    認無繼續施用毒品之傾向，於民國93年9 月22日觀察、勒戒
    執行完畢釋放，並由臺灣高雄地方法院檢察署檢察官以93年
    度毒偵緝字第496 號不起訴處分確定。又於上開觀察、勒戒
    執行完畢釋放後5 年內，再因施用毒品案件，經本院以94年
    度訴字第4092號判決判處有期徒刑8 月確定。另因訪害自由
    案件，經本院以97年度簡字第669 號判決判處拘役50日確定
    ；施用毒品案件，經臺灣高等法院高雄分院以97年度上訴字
    第411 號判決判處有期徒刑8 月確定；因傷害案件，經本院
    以97年度審簡字第3348號判決判處有期徒刑3 月；因竊盜案
    件，經本院以97年度審簡字第4101號判決判處有期徒刑4 月
    確定，嗣前開施用毒品及傷害部分，經本院以97年度審聲字
    第4006號裁定應執行有期徒刑11月確定，並與前開竊盜案件
    之徒刑，及妨害自由案件之拘役接續執行，於98年7 月17日
    縮短刑期假釋出監並付保護管束，於98年9 月8 日保護管束
    期滿，未經撤銷假釋視為執行完畢。詎其仍不知戒絕毒癮，
    復於99年4 月19日23時許，在高雄縣仁武鄉文興三巷14之2
    號住處，以將海洛因置入注射針筒內摻水混和，注射血管之
    方式，施用第一級毒品海洛因1 次。嗣於99年4 月20日12時
    20分許，在高雄縣仁武鄉仁春巷12號前，因行跡可疑，為警
    盤查，江志慶主動交付其所有，已注射過第一級毒品海洛因
    之注射針筒1 支供警查扣，復經其同意採其尿液送驗，結果
    呈可待因、嗎啡陽性反應。
二、案經高雄縣政府警察局仁武分局報請臺灣高雄地方法院檢察
    署檢察官偵查起訴。
    理  由
一、按被告江志慶所為係犯死刑、無期徒刑、最輕本刑為3 年以
    上有期徒刑以外之罪，其於準備程序中就被訴事實為有罪之
    陳述，經受命法官告知簡式審判程序之旨，並聽取公訴人、
    被告之意見後，本院合議庭認為適宜由受命法官獨任進行簡
    式審判程序，依刑事訴訟法第273 條之1 第1 項規定，裁定
    由受命法官獨任進行審判程序，又本件卷內之證據資料，依
    同法第273 條之2 規定，不受同法第159 條第1 項關於傳聞
    法則規定之限制，依法均有證據能力，合先敘明。
二、上揭事實，業據被告於本院審理時供承不諱，且被告於99年
    4 月20日13時15分許，經警採集其尿液送檢驗之結果，呈現
    可待因、嗎啡陽性反應，此有高雄縣政府警察局仁武分局毒
    品案嫌疑人尿液代碼與姓名對照表（代號：078 ）、台灣檢
    驗科技股份有限公司99年5 月6 日濫用藥物檢驗報告（檢體
    編號：078 ）各1 紙附卷可稽，是被告之任意性自白核與事
    實相符，洵堪採為論罪科刑之依據。本案事證明確，被告上
    開施用第一級毒品之犯行，堪以認定。
三、按毒品危害防制條例前於92年7 月9 日修正公布，自93年1
    月9 日施行，觀之該條例第20條、第23條之立法理由，修正
    後毒品危害防制條例就施用毒品者，只於「初犯」及「5 年
    後再犯」二種情形，有其追訴條件之限制，即須於初犯經觀
    察、勒戒或強制戒治釋放後，5 年內均無施用毒品之行為，
    始能認其前所實施之觀察、勒戒或強制戒治已足遮斷毒癮，
    而得於5 年後再犯時，再予適用初犯之規定，重行觀察、勒
    戒等程式。倘5 年內已經再犯，被依法追訴處罰，縱其第3
    次（或第3 次以上）施用毒品之時間在初犯釋放5 年以後，
    即與「5 年後再犯」之情形有別，且因已於「5 年內再犯」
    ，顯見其再犯率甚高，原實施觀察、勒戒或強制戒治，已無
    法收其實效，而無5 年戒斷期之存在，自無再經觀察、勒戒
    及強制戒治之必要，應得逕行追訴處罰（最高法院95年台上
    字第1071號判決參照）。查本件被告前因施用毒品案件，經
    本院裁定送觀察、勒戒後，認無繼續施用毒品之傾向，於93
    年9 月22日觀察、勒戒執行完畢釋放，逕由臺灣高雄地方法
    院檢察署檢察官以93年度毒偵緝字第496 號不起訴處分確定
    。又於上開觀察、勒戒執行完畢釋放後5 年內，再因施用毒
    品案件，經本院以94年度訴字第4092號判決判處有期徒刑8
    月確定等節，有臺灣高雄地方法院檢察署刑案資料查註紀錄
    表、全國施用毒品案件紀錄表及臺灣高等法院被告前案紀錄
    表各1 份在卷可參，是被告於觀察勒戒執行完畢釋放後，5
    年內再犯上開施用毒品罪，並經判決處刑，則其再度犯本件
    施用毒品犯行，雖距前述觀察勒戒執行完畢後已逾5 年，揆
    諸前開說明，仍應依法論科。
四、再按海洛因為毒品危害防制條例第2 條第2 項第1 款所規定
    之第一級毒品，故核被告江志慶所為，係犯毒品危害防制條
    例第10條第1 項之施用第一級毒品海洛因罪。其施用第一級
    毒品海洛因前持有海洛因之低度行為，應為施用之高度行為
    所吸收，不另論罪。再被告有如事實欄所載之科刑、執行紀
    錄，有臺灣高雄地方法院檢察署刑案資料查註紀錄表、臺灣
    高等法院被告前案紀錄表各1 份在卷可憑，其於刑之執行完
    畢後，5 年內再犯本件有期徒刑以上之各罪，為累犯，應依
    刑法第47條第1 項規定，加重其刑。本院審酌被告前經觀察
    勒戒與刑之執行後，仍不知悔改，不思戒絕其毒癮而再次違
    犯本件施用毒品罪，顯然缺乏戒絕毒品之決心，惟念其於犯
    罪後坦承犯行及所犯為自戕行為等一切情狀，量處如主文所
    示之刑，以資懲儆。至扣案之注射針筒1 支，業經被告自承
    為其所有，且係供被告施用第一級毒品海洛因所用之物，爰
    依刑法第38條第1 項第2 款之規定，宣告沒收之。
據上論斷，應依刑事訴訟法第273 條之1 第1 項、第284 條之1
、第299 條第1 項前段，毒品危害防制條例第10條第1 項，刑法
第11條前段、第47條第1 項、第38條第1 項第2 款，判決如主文
。
本案經檢察官李英霆到庭執行職務。
中    華    民    國   100    年    4     月    8     日
                刑事第十庭  法  官    楊珮瑛
以上正本證明與原本無異。
如不服本判決應於收受送達後10日內向本院提出上訴書狀，並應
敘述具體理由；如未敘述上訴理由者，應於上訴期間屆滿後20日
內向本院補提理由書（均須按他造當事人之人數附繕本）「切勿
逕送上級法院」。
中    華    民    國   100    年    4     月    8     日
                             書記官   陳莉庭
附錄本判決論罪科刑法條全文
毒品危害防制條例第10條第1項
施用第一級毒品者，處6 月以上5 年以下有期徒刑。